臺北高等行政法院裁定
                                       100年度停字第65號
聲  請  人　誠泰營造有限公司
代　表　人　曹立坤（董事）住同上
相  對  人　內政部營建署
代　表　人　葉世文（署長）住同上
上列當事人間聲請停止執行事件，聲請人聲請停止原處分之執行
，本院裁定如下：
    主  文
聲請駁回。
訴訟費用由聲請人負擔。
　　理  由
一、按原處分或決定之執行，除法律另有規定外，不因提起行政
    訴訟而停止；行政訴訟繫屬中，行政法院認為原處分或決定
    之執行，將發生難於回復之損害，且有急迫情事者，得依職
    權或聲請裁定停止執行，行政訴訟法第116 條第1 項、第2
    項前段分別定有明文。是原處分或決定原則上不停止執行，
    必其執行將發生難於回復之損害且情況緊急，非即時由行政
    法院予以處理，則難以救濟，否則尚難認有以行政法院裁定
    停止執行予以救濟之必要。而所謂「原處分或決定之執行，
    將發生難於回復之損害，且有急迫情事」，係指須有避免難
    以回復損害之急迫必要性；所謂「難於回復之損害」，係指
    其損害不能回復原狀，或不能以金錢賠償，或在一般社會通
    念上，如為執行可認達到回復困難之程度等情而言，至當事
    人主觀上難於回復之損害，當非屬該條所指之難於回復之損
    害（最高行政法院91年度裁字第344 號、92年度裁字第864
    、1332號裁定參照）。而所謂急迫情事，則指原處分或決定
    已開始執行或隨時有開始執行之虞，且其急迫情事非因可歸
    責於聲請人之事由所致者而言。
二、聲請人聲請意旨略以：伊參與相對人所辦理「行政院農業委
    員會農業生物科技園區開發工程－滯洪池皂土毯鋪設及出水
    口設施工程」採購案（下稱「系爭採購案」），系爭採購案
    本應於民國100 年3 月14日完成簽約手續，惟伊發現系爭採
    購案滯洪池排抽水設計有錯誤，而於100 年3 月7 日發函要
    求變更設計，並於100 年3 月10日召開開工前協調會，會中
    伊再次針對滯洪池抽排水工程提出設計疑義，惟相對人南工
    組屏東工務所代表卻拒絕辦理變更。伊於不得已之情況下，
    於100 年3 月14日放棄簽約。詎相對人於100 年3 月22日以
    營署南字第1003381222號函（下稱「原處分」）通知伊有政
    府採購法第101 條第1 項第7 款「得標後無正當理由而不訂
    約」之情事，依政府採購法第102 條第3 項規定將伊刊登於
    政府採購公報。經伊於100 年4 月7 日向相對人提出異議，
    相對人於100 年4 月18日以營署南字第1003302437號函回復
    伊維持原處分，伊不服提起申訴，經行政院公共工程委員會
    以訴0000000 號申訴審議判斷駁回。惟伊並非無正當理由拒
    絕訂約，而係系爭採購案之設計本身有瑕疵，客觀上無履行
    之可能，伊自有於簽約前促請招標機關重新檢討設計之必要
    。且政府機關之招標工程為伊營業生存命脈之一，相對人除
    已沒收押標金新臺幣200 萬元外，並將伊刊登於政府採購公
    報，將使伊發生營業困難。另相對人將伊刊登公報後，伊已
    不得參與政府機關相關標案，而標案均有投標期限，現階段
    伊不參標，即無法累積工程實績，工程實績又為參標承攬日
    後工程之必要條件，勢將造成伊永久喪失參標機會之結果，
    對伊而言，自屬難以回復之損害。此外，凡有發生難以回復
    之損害者，通常即有停止執行之緊急必要性，本件刊登政府
    採購公報發生1 年內不得參加投標或作為決標對象或分包廠
    商之效力，其效力係繼續發生中，顯有急迫情事。又本件為
    政府採購之爭議，難謂停止原處分之效力，於公益有何重大
    之影響，茲依行政訴訟法第116 條第2 項之規定聲請停止執
    行。
三、經查：
  (一)本件聲請人因不服相對人所為原處分，業已提起行政訴訟，
    經本院以100 年度訴字第1441號政府採購法事件受理繫屬中
    ，已據本院查明屬實，並有查詢案件基本資料在卷可稽（本
    院卷第5 頁），合先敘明。
  (二)依政府採購法第103 條第1 項規定，經刊登政府採購公報列
    為拒絕往來廠商，其效果為於一定期間不得參加政府採購投
    標或作為決標對象或分包廠商，並非撤銷聲請人之營利事業
    登記，聲請人仍得本其營利事業登記項目繼續經營政府機關
    以外之各項工程，非必然使聲請人營運陷入困難；況造成聲
    請人無法參與其他公共工程等投標之營運損害，在一般社會
    通念上，非不能以金錢賠償獲得救濟，自難謂本件原處分之
    執行將發生難以回復之損害。是聲請人以相對人依政府採購
    法規定將伊刊登政府採購公報後，伊不得參與政府機關相關
    標案，嚴重影響伊營運云云，純係聲請人主觀設限營業對象
    為政府機關之結果，自無足採。聲請人既非不能營業，則其
    以遭停權為由，主張伊營運將陷於困境云云，亦屬牽強而無
    必然之關聯。況縱將來聲請人本案訴訟如獲得勝訴，其因遭
    停權結果所導致1 年內無法參與公共工程等投標及公司營運
    陷於困境之損害，在一般社會通念上，非不能以金錢賠償獲
    得救濟，即不發生難於回復損害之情。又本件既已不符合行
    政訴訟法第116 條第2 項前段之要件，是否有該當同項但書
    「於公益有重大影響」之規定，即毋庸論列。
  (三)聲請人又主張因原處分之執行，無法參與其他公共工程投標
    ，或作為決標對象，無法累積該期間之「履約實績」等語。
    惟查，聲請人遭相對人刊登政府採購公報列為拒絕往來廠商
    ，固可能發生累積工程實績之損害，惟聲請人上開所述無法
    累積工程實績致日後不能參與政府投標等情，最終均是發生
    營利減少結果，復得以量化加以計算，本質上仍屬經濟收入
    之減少，依客觀情形及一般社會通念，並非不得以金錢加以
    補償，故尚無將發生難以回復之損害情事，參照首揭規定及
    說明，此理由亦無可取。又查聲請人雖指稱無法於原處分1
    年期間內參與政府採購，無法累積成與未經執行時相同之履
    約實績，而履約實績又為參與投標日後相關政府採購之必要
    條件，故已生伊永久喪失參標機會等語。然查，聲請人遭相
    對人刊登政府採購公報列為拒絕往來廠商，乃原處分法律效
    果，至於得標及累積工程實績符合參與政府採購之條件，屬
    另一事實行為，兩者間本無直接關連，聲請人並未被「永久
    」禁止參與政府採購；且依聲請人所述，公司營業主要是參
    與政府採購工程，是聲請人對政府採購是否附有採購實績條
    件？公司營業項目及範圍內，何者與政府採購有關均應十分
    清楚。惟聲請人未提出證據釋明何種政府採購需要何種工程
    實績？原處分不停止執行，致使其何種政府採購履約實績無
    法累積？僅泛稱將喪失參標機會等語，亦屬無據。是聲請人
    聲請停止原處分之執行，揆諸首揭法條說明，難認為有理由
    ，應予駁回。
據上論結，本件聲請為無理由，爰依行政訴訟法第104 條、民事
訴訟法第95條、第78條，裁定如主文。
中　　華　　民　　國　　100　 年　　8　　 月　　31　　日
　　　　　　　　　臺北高等行政法院第六庭
                          　審判長法  官  闕銘富
                           　　　 法  官　林育如
                          　 　　 法  官　張國勳
上為正本係照原本作成。
如不服本裁定，應於送達後10日內向本院提出抗告狀（須按他造
人數附繕本）。
中　　華　　民　　國　　100　 年　　8　　 月　　31　　日
　　　　　　　　　　　　　　　　　書記官　陳可欣